臺灣高雄地方法院刑事判決　　　　　　　94年度訴字第1547號
公　訴　人　臺灣高雄地方法院檢察署檢察官
被　　　告　乙○○
上列被告因違反毒品危害防制條例案件，經檢察官提起公訴（94
年度毒偵字第3750號），及移送併案（94年度毒偵字第3964號、
94毒偵字第3750號），本院準備程序進行中，因被告就被訴事實
為有罪之陳述，經告知簡式審判程序意旨，並聽取公訴人及被告
之意見後，本院合議庭裁定由受命法官獨任依簡式審判程序審理
，判決如下：
    主  文
乙○○連續施用第一級毒品，累犯，處有期徒刑拾月。扣案之第
一級毒品海洛因貳包（其中壹包淨重零點壹公克，空包裝重零點
貳參公克，另壹包淨重零點壹玖公克、空包裝重零點貳伍公克）
、殘有第一級毒品海洛因之注射針筒壹支、夾鏈袋貳個均沒收銷
燬，香菸壹支沒收。
    事  實
一、乙○○前於民國93年間，因竊盜案件，經本院以93年度簡字
    第1475號判處有期徒刑4 月確定，於93年9 月30日執行完畢
    。另於87年間，因施用毒品案件，經本院以87年度毒聲字第
    1950 號 裁定送觀察、勒戒後，認有繼續施用毒品之傾向，
    再經本院以87年度毒聲字第2267號裁定令入戒治處所施以強
    制戒治，嗣經裁定停止戒治交付保護管束期滿後，經臺灣高
    雄地方法院檢察署檢察官於88年9 月15日以88年度戒毒偵字
    第187 號不起訴處分確定。又於89年間，因施用毒品案件，
    經本院以89年度毒聲字第2543號裁定送戒治處所施以強制戒
    治，嗣經本院以89年度毒聲字第8782號裁定停止戒治後，又
    因施用毒品案件，經本院以90年度毒聲字第1424號裁定撤銷
    停止戒治復令入戒治處所施以強制戒治，於90年10月24日執
    行完畢。詎仍不知戒絕毒癮，明知海洛因係毒品危害防制條
    例第2 條第2 項第1 款所明定之第一級毒品，不得持有及施
    用，仍於前述強制戒治執行完畢釋放後5 年內，復基於施用
    第一級毒品海洛因之概括犯意，自94年2 月22日上午某時起
    至94年4 月26日晚上某時許止，以每3 至4 日施用1 次之頻
    率，連續在其位於高雄縣鳳山市○○街182 巷13號住處，以
    將第一級毒品海洛因摻在香菸內吸取其煙霧之方式，施用第
    一級毒品海洛因多次。嗣(1)於94年2 月22日12時55分許，因
    形跡可疑，為警在高雄縣鳳山市○○路與錦田路口盤查而查
    獲，並扣得殘留第一級毒品海洛因之注射針筒1 支及乙○○
    所有預備供施用第一級毒品所用之香菸1 支；(2)於94年4 月
    19 日12 時40分許，因形跡可疑，為警在高雄縣鳳山市○○
    路27 號 前查獲，並扣得乙○○所有之第一級毒品海洛因1
    包（淨重0.1 公克，空包裝重0.23公克）、殘留第一級毒品
    海洛因之夾鏈袋2 個等物；(3)於94年4 月28日18時30分許，
    因形跡可疑，為警在高雄縣鳳山市○○街182 巷口前查獲，
    並扣得乙○○所有之第一級毒品海洛因1 包（淨重0.19公克
    ，空包裝重0.25公克）；且均分別經其同意採尿送驗後呈嗎
    啡陽性反應，始知上情。
二、案經高雄縣政府警察局鳳山分局報請臺灣高雄地方法院檢察
    署檢察官偵查起訴及移送併案。
    理  由
一、按本件被告乙○○所犯係死刑、無期徒刑、最輕本刑為3 年
    以上有期徒刑以外之罪，其於準備程序就前揭被訴事實為有
    罪之陳述，經受命法官告知簡式審判程序之旨，並聽取其與
    公訴人之意見後，本院認無不得或不宜改依簡式審判程序進
    行之處，爰依刑事訴訟法第273 條之1 第1 項、第284 條之
    1 ，裁定本件由受命法官獨任進行簡式審判程序，合先敘明
    。
二、訊據被告乙○○對於上揭時、地，連續以上述方式施用第一
    級毒品海洛因多次之事實坦承不諱，且查：
  (一)被告為警查獲後，於94年2 月22日14時40分許、94年4 月19
    日13時20分許、94年4 月28日19時許所採集之尿液，經送驗
    結果，確呈嗎啡陽性反應，此有臺灣檢驗科技股份有限公司
    94年3 月10日編號KＺ000000000000號、94年5 月6 日編號
    KＺ000000000000號、94年5 月20日編號KＺ000000000000號濫
    用藥物尿液檢驗報告各1 份、尿液採集編號對照表3 張附卷
    可稽。扣案之疑似海洛因之白粉2 包，經分別送請法務部調
    查局鑑定結果，認確含第一級毒品海洛因成份，其中1 包淨
    重0.1 公克，空包裝重0.23公克，另1 包淨重0.19公克、空
    包裝重0.25公克，此有法務部調查局94年6 月23日調科壹字
    第220020209 號、調科壹字第220020512 號鑑定通知書2 紙
    在卷可憑。扣案之注射針筒1 支及夾鏈袋2 個，經送請高雄
    醫學大學附設中和紀念醫院檢驗結果，均呈海洛因陽性反應
    ，此有上開醫院94年5 月24日報告編號0000-000號、94年7
    月5 日報告編號0000-0000 號、0000-0000 號檢驗報告3 份
    存卷可參，並有搜索扣押筆錄、扣押物品目錄表各3 份、照
    片3 張附卷足佐。此外，復有預備供施用毒品所用之香菸1
    支扣案可資佐證。是被告前揭出於任意性之自白與事實相符
    ，應堪採為被告有罪之證據，則被告連續施用第一級毒品海
    洛因多次之犯行，堪以認定。
  (二)被告前於87年間，因施用毒品案件，經本院以87年度毒聲字
    第1950號裁定送觀察、勒戒後，認有繼續施用毒品之傾向，
    再經本院以87年度毒聲字第2267號裁定令入戒治處所施以強
    制戒治，嗣經裁定停止戒治交付保護管束期滿後，經臺灣高
    雄地方法院檢察署檢察官於88年9 月15日以88年度戒毒偵字
    第187 號不起訴處分確定。又於89年間，因施用毒品案件，
    經本院以89年度毒聲字第2543號裁定送戒治處所施以強制戒
    治，嗣經本院以89年度毒聲字第8782號裁定停止戒治後，又
    因施用毒品案件，經本院以90年度毒聲字第1424號裁定撤銷
    停止戒治復令入戒治處所施以強制戒治，於90年10月24 日
    執行完畢，此有臺灣高等法院被告前案紀錄表1 紙在卷足參
    ，其於前案強制戒治執行完畢後，5 年內再犯本件施用毒品
    罪之事實，事證明確，應予依法論科。
三、按海洛因係毒品危害防制條例第2條第2項第1款所明定之第
    一級毒品，不得持有及施用，核被告乙○○所為施用第一級
    毒品海洛因之行為，係犯毒品危害防制條例第10條第1 項之
    施用第一級毒品海洛因罪。其施用第一級毒品前後，持有海
    洛因之低度行為，應為施用之高度行為所吸收，不另論罪。
    其先後多次施用第一級毒品海洛因之犯行，均時間緊接，方
    法相同，觸犯構成要件相同之罪名，顯係基於概括犯意為之
    ，為連續犯，應依刑法第56條之規定論以一罪，並加重其刑
    。另本件起訴書於起訴事實雖僅記載被告於94年2 月22日13
    時許止，施用第一級毒品海洛因1 次之犯行，然檢察官就犯
    罪事實一部起訴者，其效力及於全部，被告其餘數次施用海
    洛因之犯行，與前揭業經起訴有罪部分，時間緊接且犯罪構
    成要件相同，顯係基於概括犯意而為之，有連續犯裁判上一
    罪關係，並經檢察官移請併案審理，本院自得併予審理，併
    此敘明。又被告前於93年間，因竊盜案件，經本院以93年度
    簡字第1475號判處有期徒刑4 月確定，於93年9 月30日執行
    完畢，此有台灣高等法院被告前案紀錄表1 份附卷可憑，其
    前受有期徒刑之執行完畢後，5 年內再犯本件有期徒刑以上
    之罪，為累犯，應依刑法第47條之規定，加重其刑，並依法
    遞加之。爰審酌被告經強制戒治後，仍未能戒絕其毒癮，復
    連續施用毒品多次，足證前開保安處遇措施已難收矯治其惡
    性，惟念其於犯罪後坦承犯行及所犯為自戕行為等一切情狀
    ，量處如主文所示之刑，以資懲儆。扣案之第一級毒品海洛
    因2 包（其中1 包淨重0.1 公克，空包裝重0.23公克，另1
    包淨重0.19公克、空包裝重0.25公克）、扣案殘留第一級毒
    品海洛因之注射針筒1 支及夾鏈袋2 個，因已難與第一級毒
    品海洛因析離，屬查獲之第一級毒品，爰依毒品危害防制條
    例第18條第1 項前段規定，不問屬於犯人與否，宣告沒收銷
    燬之。另扣案之香菸1 支係屬被告所有，為預備供施用毒品
    所用之物，業據被告於本院審理中陳明在卷，爰依刑法第38
    條第1 項第2 款規定沒收之。
據上論斷，應依刑事訴訟法第273 條之1 第1 項、第284 條之1
、第299 條第1 項前段，毒品危害防制條例第10條第1 項、第18
條第1 項前段、第23條第2 項，刑法第11條、第56條、第38條第
1 項第2 款、第47條，判決如主文。
本案經檢察官甲○○到庭執行職務。
中　　華　　民　　國　　94　　年　　8 　　月　　31　　日
                  鳳山刑事第1庭      法　官  林芳華
以上正本證明與原本無異。
如不服本判決，應於判決送達後10日內，向本院提出上訴狀。
中　　華　　民　　國　　94　　年　　9 　　月　　1 　　日
                                     書記官  賴佳慧
附錄本判決論罪之法條：
毒品危害防制條例第10條
施用第一級毒品者，處6月以上5年以下有期徒刑。
施用第二級毒品者，處3年以下有期徒刑。
